【裁判字號】    91,易,1109
【裁判日期】    920710
【裁判案由】    竊盜
【裁判全文】
臺灣桃園地方法院刑事判決                        九十一年度易字第一一九號
    公  訴  人  臺灣桃園地方法院檢察署檢察官
    被      告  甲○○
右列被告因竊盜案件，經檢察官提起公訴（九十一年度偵字第七○八四號、九一五七
號、九四九四號），本院判決如左：
    主  文
甲○○連續竊盜，累犯，處有期徒刑肆月，如易科罰金以參佰元折算壹日。
    事  實
一、甲○○於民國七十六年三月三十一日因竊盜案件經本院判處有期徒刑三月，七十
    六年五月三日確定，七十六年九月二日執行完畢，於八十三年四月九日因竊盜案
    件經本院判處有徒刑四月，八十三年五月五日確定，八十三年十月四日執行完畢
    ，又於八十五年一月十五日因竊盜案件經本院判處有期徒刑三月確定，於八十五
    年一月二十五日因贓物案件經本院判處有期徒刑三月，八十五年三月十四日確定
    ，經裁定應執行有期徒刑五月確定，八十五年六月二十三日執行完畢，於八十九
    年五月二十二日因違反動產擔保交易法案件經本院判處有期徒刑四月，八十九年
    八月八日確定，八十九年九月十四日因竊盜案件經本院判處有期徒刑五月，八十
    九年十月十三日確定，於八十九年九月十一日因違反毒品危害防制條例案件經本
    院判處有期徒刑十月，八十九年十二月一日確定，送監接續執行，於九十一年二
    月二十日執行完畢。
二、甲○○於民國九十一年四月八日上午九時許行經桃園縣八德市○○○街與福國北
    街口時，見陳良松所有，於九十一年三月十五日下午三時五十分許在桃園縣桃園
    市○○路六一巷三二號前遭某不詳姓名之人竊盜騎走，嗣停放在上址路旁之ＨＸ
    Ｑ－六五九號重型機車機車上插有鑰匙，竟起意為自己不法之所有意圖，並基於
    概括之犯意，上前啟動機車鑰匙發動機車引擎竊盜騎走該輛機車，得手後以為代
    步工具，旋於當日上午九時五十分許甲○○騎ＨＸＱ－六五九號重型機車行經桃
    園縣桃園市○○路與大林路口之介壽陸橋下時為警查獲，並扣得原即插在ＨＸＱ
    －六五九號重型機車上之鑰匙一把；於九十一年五月七日中午，甲○○行經桃園
    縣八德市○○路○段七五八巷七弄一三號前三元社區大樓停車場，承前意圖為自
    己不法所有之概括犯意，持用在上開社區停車場拾得之機車鑰匙二把中其中一把
    啟動丁○○之妻游慧枚名下所有之ＳＪＨ－一六五號輕型機車引擎，竊盜騎走Ｓ
    ＪＨ－一六五號輕型機車，得手後以為代步交通工具，惟旋於當日下午五時三十
    分許甲○○騎ＳＪＨ－一六五號輕型機車在桃園縣八德市○○路九九巷口為警查
    獲，並扣得甲○○拾得，持以竊盜發動ＳＪＨ－一六五號輕型機車引擎之鑰匙一
    把及另一把拾得之鑰匙；於九十一年五月十六日下午三時四十五分許，甲○○在
    桃園縣桃園市○○路文昌公園內，見戊○○與一些老人在下棋，竟又承前意圖為
    自己不法所有之概括犯意，趁戊○○下棋不注意之際，扯下戊○○所有掛在其背
    包之價值新台幣（下同）五十元之玉佩一個，得手後即放進自己褲子口袋內準備
    離開，適亦在場看戊○○等人下棋之吳淵源看見，立即上前攔阻甲○○，並通知
    警察到場處理，將甲○○逮捕究辦。
二、案經桃園縣警察局移送及桃園縣警察局桃園分局報請臺灣桃園地方法院檢察署檢
    察官偵查起訴。
        理  由
一、訊據被告甲○○坦承有於右述時、地竊盜ＨＸＱ－六五九號重型機車、ＳＪＨ－
    一六五號輕型機車並為警查獲之情不諱，惟否認有竊盜戊○○之玉佩，而辯稱「
    ：我只是跟他開玩笑：」（九十一年五月十六日警訊）、「：我是跟他開玩笑，
    把玉佩拿來口袋放，後還給他，結果旁邊有一年輕人說我要偷：」（九十一年五
    月十六日偵查）、「：我只是跟被害人開玩笑，並不是要偷他的玉佩，我認識被
    害人，當時他在下棋，我是跟他開玩笑：」（九十二年五月二十五日本院調查）
    、「：玉佩是跟對方開玩笑的：他都在公園下棋，以前也跟他開玩笑：」（九十
    二年六月二十六日本院審理）等語，經查：（一）、ＨＸＱ－六五九號重型機車
    、ＳＪＨ－一六五號輕型機車於前述時、地失竊之事實，已據證人丙○○於九十
    一年四月八日警訊、證人丁○○於九十一年五月十三日警訊時指述甚詳，並有贓
    物領據二紙、車輛竊盜、車牌失竊資料個別查詢表－查詢車輛認可資料、桃園縣
    警察局車輛協尋車牌失竊受理報案單影本在卷可稽，與鑰匙三把扣案為證，是被
    告前開自白竊盜ＨＸＱ－六五九號重型機車、ＳＪＨ－一六五號輕型機車之事實
    為真實；（二）、又證人戊○○於九十一年五月十六日警訊時係稱「：我張別人
    正在走象棋，犯嫌甲○○趁我沒注意竊走：我是經由證人吳淵源告知我及由犯嫌
    甲○○從後面口袋拿出該遭竊之玉佩我才知道該玉佩遭竊：（你與犯嫌甲○○是
    否認識？）沒有：」等，證人吳淵源亦證稱「：當時我有看到竊嫌甲○○在竊取
    被害人戊○○的玉佩，而竊嫌想要離去，我就把他攔住，然後打電話報警：看到
    竊嫌扯斷被害人背包上的玉佩，於是打電話報警了：」等語，由於證人戊○○指
    稱與被告並不認識，而被告扯下玉佩後即放入褲子口袋欲離去而遭攔阻，顯見被
    告上述辯稱扯下戊○○背包上之玉佩是與戊○○開玩笑之詞並不足採，本件事證
    明確，被告上開竊盜犯行均堪認定。
二、核被告所為，均係犯刑法第三百二十條第一項之普通竊盜罪，其先後三次之竊盜
    行為，均時間緊接，觸犯構成要件相同之罪名，顯係基於概括犯意為之，為連續
    犯，應依刑法第五十六條規定論以一罪，並依法加重其刑。被告於七十六年三月
    三十一日因竊盜案件經本院判處有期徒刑三月，七十六年五月三日確定，七十六
    年九月二日執行完畢，於八十三年四月九日因竊盜案件經本院判處有徒刑四月，
    八十三年五月五日確定，八十三年十月四日執行完畢，又於八十五年一月十五日
    因竊盜案件經本院判處有期徒刑三月確定，於八十五年一月二十五日因贓物案件
    經本院判處有期徒刑三月，八十五年三月十四日確定，經裁定應執行有期徒刑五
    月確定，八十五年六月二十三日執行完畢，於八十九年五月二十二日因違反動產
    擔保交易法案件經本院判處有期徒刑四月，八十九年八月八日確定，八十九年九
    月十四日因竊盜案件經本院判處有期徒刑五月，八十九年十月十三日確定，於八
    十九年九月十一日因違反毒品危害防制條例案件經本院判處有期徒刑十月，八十
    九年十二月一日確定，送監接續執行，於九十一年二月二十日執行完畢，有台灣
    桃園地方法院檢察署刑案資料查註記錄表、臺灣高等法院被告全國前案紀錄表及
    台灣高等法院檢察署刑案記錄簡覆表在卷可查，其於刑之執行完畢後五年內，再
    犯本件有期徒刑以上之罪，為累犯，應依刑法第四十七條之規定遞加重其刑。爰
    審酌被告於一個多月之時間內連續竊盜二部機車及一個價值五十元之玉佩，所竊
    物品之數量不少，犯罪所生危害不輕及犯後坦承部分犯行等一切情狀，量處如主
    文所示之刑，並依刑法第四十一條第一項前段之規定，諭知易科罰金之折算標準
    ，以示懲儆。扣案之鑰匙三支，雖其中二支係被告持用以竊盜前揭機車所用之工
    具，但其中一把原係插在ＨＸＱ－六五九號重型機車上，另二支係被告拾得之物
    ，非屬被告所有，業據被告供陳在卷，均不諭知宣告沒收。
三、移送併辦部分：臺灣桃園地方法院檢察署九十二年度偵字第九五七二號移送併辦
    意旨另指被告甲○○於九十二年四月二十一日十八時三十分許行經桃園縣桃園市
    ○○路八十巷四號前，見被害人乙○○所有之ＶＮＦ－四六七號輕型機車鑰匙未
    取下，竊取該機車車騎乘之涉犯竊盜犯行，而移送併案審理等語。訊據被告甲○
    ○對於上開竊盜ＶＮＦ－四六七號輕型機車犯行於警訊、偵查及本院調查時坦承
    不諱，且據證人乙○○於警訊時陳述甚詳，並有贓物領據一紙、車籍作業系統－
    查詢認可資料及車輛竊盜、車牌失竊資料個別查詢報表－查詢車輛認可資料在卷
    足稽，然查本案審理被告甲○○係於九十一年四月八日上午九時許、九十一年五
    月七日中午及九十一年五月十六日下午三時四十五分許竊盜ＨＸＱ－六五九號重
    型機車、ＳＪＨ－一六五號輕型機車及戊○○玉佩，而上開移送併辦審理之竊盜
    犯行係於九十二年四月二十一日，時間相隔已近一年，且被告甲○○於九十二年
    六月二十六日本院調查審理時供稱「：機車在文昌公園，鑰匙插在機車車上，我
    因為腳痛經過那裡，看到那部機車就臨時起意騎那部機車作為代步工具，就在被
    抓當晚（九十二年五月二十四日）下午六點多騎走那部機車：」等，可見本案審
    理論罪科刑之部分，與上開移送併案審理之部分顯難認被告甲○○係基於概括之
    犯意為之，非為起訴效力所及，本院自不得併辦審理，應退還檢察官依法另行偵
    查處理。
據上論斷，應依刑事訴訟法第二百九十九條第一項前段，刑法第五十六條、第三百二
十條第一項、第四十七條、第四十一條第一項前段，罰金罰鍰提高標準條例第一條前
段、第二條，判決如主文。
本案經檢察官張立中到庭執行職務。
中      華      民      國    九十二    年      七      月      十      日
                                臺灣桃園地方法院刑事第五庭
                                      法  官    林 婷 立
右正本證明與原本無異。
如不服本判決，應於判決送達後十日內向本院提出上訴狀( 應附繕本 )，上訴於
臺灣高等法院。
                                      書記官    楊 鳳 滿
中      華      民      國    九十二    年      七      月    二十二    日
附論罪科刑之法條：
刑法第三百二十條
意圖為自己或第三人不法之所有，而竊取他人之動產者，為竊盜罪，處五年以下有期
徒刑、拘役或五百元以下罰金。
意圖為自己或第三人不法利益，而竊佔他人之不動產者，依前項之規定處斷。
前二項之未遂犯罰之。


司法院資訊處製作；財團法人民間司法改革基金會備份。
